【裁判字號】    97,審抗,96
【裁判日期】    971013
【裁判案由】    本票裁定
【裁判全文】
臺灣臺北地方法院民事裁定              97年度審抗字第96號
    抗  告  人  新林科技電子股份有限公司
  兼法定代理人  乙○○
    抗  告  人  甲○○
    相  對  人  永欣租賃股份有限公司
    法定代理人  丙○○
上列當事人間本票裁定事件，抗告人對於中華民國97年9月10日
本院簡易庭97年度票字第31711號裁定，提起抗告，本院裁定如
下：
    主  文
抗告駁回。
抗告程序費用新台幣壹仟元由抗告人連帶負擔。
    理  由
一、按執票人向本票發票人行使追索權時，得聲請法院裁定後強
    制執行，票據法第123 條定有明文。又本票執票人，依票據
    法第123 條規定，聲請法院裁定許可對發票人強制執行，性
    質上係屬非訟事件，此項聲請之裁定及抗告法院之裁定，僅
    依非訟事件程序以審查強制執行許可與否，並無確定實體上
    法律關係存否之效力，如發票人就票據債務之存否有爭執時
    ，應由發票人另提起確認之訴，以資解決，最高法院57年台
    抗字第76號著有判例可資參照。
二、本件相對人主張：伊執有抗告人與原審相對人張宏州於民國
    96年8月27日共同簽發面載金額新台幣（下同）1,056萬元，
    付款地在台北市○○○路○ 段66號6樓，利息按年息20%計算
    ，免除作成拒絕證書，到期日未載之本票乙紙（下稱系爭本
    票）。詎經97年9月1日提示僅支付其中部分外，尚餘826,00
    0元未獲支付，為此依票據法第123條規定聲請裁定就上開金
    額及自提示日翌日起算約定利息許可強制執行等情。
三、抗告意旨雖稱：伊對於相對人主張本件餘欠之本票金額，尚
    有疑義，況相對人並未遵期提示系爭本票，已喪失追索權，
    不得向伊請求付款云云。惟按票據法第124 條準用同法第95
    條規定，本票雖免除作成拒絕證書之記載，執票人仍應於所
    定期限內，為承兌或付款之提示，但對於執票人主張未為提
    示者，應負舉證之責。查系爭本票既載有「此票免除作成拒
    絕證書，並免除票據法第89條之通知義務」字樣（見原法院
    卷第3 頁），相對人於聲請本票強制執行裁定時，主張於到
    期日後提示不獲付款，即為已足，無庸就曾為提示為何證明
    ，抗告人主張相對人未為提示云云，既未舉證以實其說，揆
    諸前開說明，自屬無理由。是本件相對人上開主張，業據其
    提出系爭本票為證據，原裁定予以准許，形式上審查即無不
    合。至抗告人其餘抗告事由，縱然屬實，亦非非訟程序所得
    加以審究。從而，抗告意旨指摘原裁定不當，聲明廢棄，委
    無理由，應予駁回。
四、據上論結，本件抗告為無理由。依非訟事件法第46條、第21
    條第2項、第24條第1項，民事訴訟法第449條第1項、第85條
    第2項，爰裁定如主文。
中    華    民    國    97    年    10    月    13    日
                        民事第六庭審判長法官  劉坤典
                                        法官  賴錦華
                                        法官  傅中樂
以上正本係照原本作成。
本件不得再抗告。
中    華    民    國    97    年    10    月    15    日
                                      書記官  王文心


司法院資訊處製作；財團法人民間司法改革基金會備份。
